

HARD SKILLS

- Python (стек, используемый в проектах):
 - sklearn
 - keras
 - pandas
 - matplotlib, seaborn
 - numpy, scipy, statistics
 - re, nltk
- SQL
- базовые знания математики и статистики
- базовые понятия ML алгоритмов
- Английский язык: В1

о себе

Заинтересовался Data Science в 2021г. Прошел курс Data-аналитик от ТГУ. Затем углубился в DS и ML на курсе от Яндекса, где моя выпускная работа была отмечена куратором в числе лучших и презентована другим студентам. До этого небольшой технический бэкграунд - в институте 2 года программировал на ООП Assembler, изучал дискретную математику теорию В вероятностей. настоящее время учиться самостоятельно. продолжаю Смотрю популярных DS блогеров -Валерия Бабушкина, Анатолия Карпова, Глеба Михайлова и др. Состою в ODS сообществе в слаке. Планирую осваивать Kaggle. При необходимости быстро научусь чему угодно, освою новое. Стойко отношусь к трудностям.

ОБРАЗОВАНИЕ

Пензенский государственный университет

Факультет систем управления и информационной безопасности Инженер, 2013 г.

Диплом с отличием

ВОРОНИН АРТЁМ

Data Science / Machine Learning engineer

(2)

+7 927 383-88-53



@voronin_artem Darel58@yandex.ru

https://github.com/ArtemV@ronin

Возраст: 31

Адрес: Россия, г. Пенза Занятость: любая

Готов к переезду, готов к командировкам

КУРСЫ, ПОВЫШЕНИЕ КВАЛИФИКАЦИИ

✓ Data Science

Яндекс Практикум | Сентябрь 2022 г. - Май 2023 г. (9 месяцев)

- Проводил EDA, исследовательский анализ
- Строил модели машинного обучения: деревья (RandomForest, DecisionTree), регрессии (LinearRegression, LogisticRegression), градиентный бустинг (CatBoost, LGBM, XGBoost)
- Писал нейросети (полносвязные, сверточные, LeNet, ResNet)
- Реализовал учебные проекты по направлениям:
 - Регрессия. Прогнозирование прибыли от нефтяных скважин.
 - Классификация. Прогнозирование оттока клиентов банка.
 - Кластеризация (Computer Vision). Определение возраста по фотографии.
 - Аналитика. Анализ объявлений о продаже квартир; Анализ продаж магазина игр.
 - NLP. Классификация токсичных комментариев.
 - Временные ряды. Прогнозирование заказов такси.

✓ Data-аналитик

Томский государственный университет | Октябрь 2021 г. - Декабрь 2021 г. (3 месяца) Реализовал учебный проект: "Анализ соответствия рынка образовательных программ рынку труда в IT сфере":

- Спарсил данные из API сайта hh.ru и исследовал вакансии по IT направлениям
- Провел сравнительный анализ с действующими программами обучения в ВУЗах
- ✓ Поколение Python: курс для продвинутых (Stepik | 2022 г.)
- ✓ Поколение Python: курс для начинающих
- ✓ Интерактивный тренажер по SQL (Stepik | 2022 г.)

ОПЫТ РАБОТЫ

✓ Главный специалист IT отдела

ГКУ «Организатор перевозок Пензенской области» | Сентябрь 2022 - Настоящее время

- Внедрял и вел учет работы пассажирского транспорта в гос. информационной системе
- Обеспечивал информационную безопасность организации
- Обеспечивал бесперебойную работу всего оборудования и комп. техники организации Постижения:
- Написал на Python программу по нахождению информации из логов, которая автоматизировала большой объем ручного труда
- За 3 месяца освоил крупное ПО, благодаря чему вырос до Главного специалиста компании и ВРИО руководителя отдела
- В компании считался сотрудником, который решит любую задачу, связанную с ІТ и техникой

✓ Инженер по автозвуковому оборудованию

«Эталон звука», фриланс | Апрель 2018 - Сентябрь 2022

- Подбирал и устанавливал аудиосистемы
- Администрировал работу инженеров-установщиков Достижения:
- Проявил инициативу разработал и внедрил систему электронного документооборота (в Excel), что позволило компании вести полный учет своей деятельности финансов (продаж, зарплат), выполненных работ, инвентаризации.

✓ Инженер по охранным системам и безопасности объектов

«СТ-Периметр» | Июль 2013 - Июнь 2017

- Осуществлял техподдержку как главный технический специалист компании
- Представлял компанию в командировках по всей России Достижения:
- Остался единственным человеком в отделе и тянул его 3 месяца в одиночку